臺灣臺東地方法院刑事裁定
111年度聲字第138號
聲  請  人  臺灣臺東地方檢察署檢察官
受  刑  人  周序文



上列聲請人因受刑人數罪併罰有二裁判以上，聲請定其應執行之
刑（111年度執聲字第75號），本院裁定如下：
    主  文
周序文所犯如附表所示之罪刑，應執行有期徒刑伍年肆月，如易
科罰金，以新臺幣壹仟元折算壹日。
    理  由
一、聲請意旨略以：受刑人周序文因犯竊盜等案件，先後經判決
    確定（如附表），符合數罪併罰之要件，應依刑法第53條及
    第51條第5 款之規定，聲請定其應執行之刑，爰依刑事訴訟
    法第477條第1項規定聲請裁定。
二、按裁判確定前犯數罪者，併合處罰之；數罪併罰，有二裁判
    以上者，依刑法第51條之規定，定其應執行之刑；數罪併罰
    ，分別宣告其罪之刑，宣告多數有期徒刑者，於各刑中之最
    長期以上，各刑合併之刑期以下，定其刑期，但不得逾30年
    ；依刑法第48條應更定其刑者，或依刑法第53條及第54條應
    依刑法第51條第5款至第7款之規定，定其應執行之刑者，由
    該案犯罪事實最後判決之法院之檢察官，聲請該法院裁定之
    ，刑法第50條第1項前段、第53條、第51條第5款、刑事訴訟
    法第477條第1項分別定有明文。又法律上屬於自由裁量之事
    項，有其外部性界限及內部性界限，並非概無拘束。依據法
    律之具體規定，法院應在其範圍選擇為適當之裁判者，為外
    部性界限；而法院為裁判時，應考量法律之目的，及法律秩
    序之理念所在者，為內部性界限。法院為裁判時，二者均不
    得有所逾越（最高法院80年度台非字第473號判決意旨參照
    ）。是以數罪併罰，有二裁判以上，定其應執行之刑時，固
    屬法院自由裁量之事項，然仍應受前揭外部性界限及內部性
    界限之拘束。而分屬不同案件之數罪併罰，倘一裁判宣告數
    罪之刑，曾經定其執行刑，再與其他裁判宣告之刑定其執行
    刑時，在法理上亦應同受此原則之拘束。故另定之執行刑，
    其裁量所定之刑期，自不得重於前定之執行刑加計後裁判宣
    告之刑之總和，否則即屬違背法令（最高法院104年度台非
    字第127號判決要旨參照）。
三、本件受刑人所犯如附表所示之各罪，先後經法院判處如附表
    所示之刑，均分別確定在案，且各罪俱係於附表編號1所示
    判決確定日期（民國109年9月26日）前所為，此有如附表所
    示各罪之判決書、聲請簡易判決處刑書、臺灣高等法院被告
    前案紀錄表各1份在卷可憑，而本院屬犯罪事實最後判決之
    法院，是檢察官向本院聲請定其應執行之刑，核屬正當。
四、本院依前揭法條規定，並按最高法院110年度台抗大字第489
     號裁定意旨，為保障受刑人之程序利益，於裁定前，徵詢
    受刑人對本件定應執行刑案件之意見，受刑人具狀表示稱：
    無意見等語，此有受刑人回覆之定執行刑陳述意見狀1份附
    卷可憑(本院卷第81頁)；另兼衡如附表所示各罪之犯罪時間
    、罪質以及定應執行刑之限制加重原則，兼顧刑罰衡平之要
    求及矯正受刑人之目的，在未逾越內、外部界限之限度內，
    定其應執行刑如主文所示，併諭知易科罰金之折算標準。
五、依刑事訴訟法第477條第1項，刑法第53條、第51條第5款、
    第41條第1項前段、第8項，裁定如主文。
中　　華　　民　　國　　111 　年　　5 　　月　　4 　　日
                  刑事第二庭  法  官  李承桓
以上正本證明與原本無異。
如不服本裁定，應於裁定送達後5日內向本院提出抗告狀（須附
繕本）。「切勿逕送上級法院」　　　　　　　　　
                              書記官  許惠棋
中　　華　　民　　國　　111 　年　　5 　　月　　4 　　日
附表：受刑人周序文定應執行刑案件一覽表　　
編            號  1 2 3 罪            名  竊盜 竊盜 竊盜 宣     告     刑  有期徒刑3月 有期徒刑3月 有期徒刑5月(共5罪)、有期徒刑6月，應執行有期徒刑2年。 犯   罪   日  期  109年5月8日 109年3月22日 108年12月22日 109年1月14日 109年1月20日 109年1月24日 109年2月4日 109年2月21日 偵查（自訴）機關年   度   案  號  臺南地檢109年度偵字第9770號 高雄地檢109年度偵字第8511號 臺東地檢109年度偵緝字第60、61、62、63號 最  後 事實審 法    院 臺南地院 高雄地院 臺東地院  案    號 109年度簡字第2247號 109年度簡字第1768號 109年度東簡字第136號  判決日期 109年7月15日 109年8月17日 109年7月30日 確  定判　決 法　　院 臺南地院 高雄地院 臺東地院  案　　號 109年度簡字第2247號 109年度簡字第1768號 109年度東簡字第136號  確定日期 109年9月26日 109年10月9日 109年10月26日 備          註  臺南地檢109年度執字第7947號  高雄地檢109年度執字第9181號 臺東地檢109年度執字第1781號  

編            號  4 5 6 罪            名  竊盜 竊盜 竊盜 宣     告     刑  有期徒刑5月 共2罪，各處有期徒刑3月，應執行有期徒刑5月。 有期徒刑5月 犯   罪   日  期  110年3月7日 109年6月15日 109年6月17日 109年1月2日 偵查（自訴）機關年   度   案  號  臺東地檢109年度偵字第967號 彰化地檢109年度偵字第8477號 臺東地檢109年度偵緝字第49、50號 最  後 事實審 法    院 臺東地院 彰化地院 臺東地院  案    號 109年度東簡字第143號 109年度簡字第1766號 109年度東簡字第91號  判決日期 109年5月26日 109年10月29日 109年9月30日 確  定 判  決 法　　院 臺東地院 彰化地院 臺東地院  案　　號 109年度東簡字第143號 109年度簡字第1766號 109年度東簡字第91號  確定日期 109年11月2日 109年11月25日 109年11月30日 備          註  臺東地檢109年度執字第1832號 彰化地檢109年度執字第5312號 臺東地檢109年度執字第1995號 

編            號  7 8 9 罪            名  竊盜 竊盜 竊盜 宣     告     刑  ①竊盜未遂罪，有期徒刑3月；②竊盜罪，共2罪，各處有期徒刑5月。應執行有期徒刑8月。 有期徒刑5月 竊盜罪，共2罪，各處有期徒刑6月，應執行有期徒刑10月。  犯   罪   日  期  109年4月2日 109年4月3日 109年4月8日 109年5月22日 109年3月5日 109年3月10日 偵查（自訴）機關年   度   案  號  臺東地檢109年度偵字1157、1172、1283號 臺南地檢109年度偵字第11998號 臺東地檢109年度偵字第877、882號 最  後 事實審 法    院 臺東地院 臺南地院 臺東地院  案    號 109年度東簡字第156號 109年度簡字第2875號 109年度易字第131號  判決日期 109年8月31日 109年10月30日 109年12月25日 確  定 判  決 法　　院 臺東地院 臺南地院 臺東地院  案　　號 109年度東簡字第156號 109年度簡字第2875號 109年度易字第131號  確定日期 109年11月30日 109年12月17日 110年1月26日 備          註  臺東地檢109年度執字第1996號 臺南地檢110年度執字第153號 臺東地檢110年度執字第168號 
　
編            號  10 11 12 罪            名  竊盜 竊盜 竊盜 宣     告     刑  有期徒刑4月 有期徒刑3月 有期徒刑5月 犯   罪   日  期  109年3月28日 109年3月20日 109年8月14日 偵查（自訴）機關年   度   案  號  屏東地檢109年度偵字第6681號 高雄地檢109年度偵字第11842號 臺東地檢110年度偵字第112號 最  後 事實審 法    院 屏東地院 高雄地院 臺東地院  案    號 109年度簡字第1539號 109年度簡字第2640號 110年度易字第92號  判決日期 109年11月24日 109年8月28日 110年7月22日 確  定 判  決 法　　院 屏東地院 高雄地院 臺東地院  案　　號 109年度簡字第1539號 109年度簡字第2640號 110年度易字第92號  確定日期 110年1月26日 110年1月21日 110年7月22日 備          註  屏東地檢110年度執字第987號  高雄地檢110年度執字第1434號 ①臺東地檢110年度執字第995號 ②檢察官聲請意旨表示去除本判決判處有期徒刑7月之部分(本院卷第5頁)